臺灣高雄地方法院刑事判決　　　　　　　　　　　　九十一年度訴字第一三四八號
　　公　訴　人　臺灣高雄地方法院檢察署檢察官
　　被　　　告　甲○○
右列被告因毒品危害防制條例案件，經檢察官提起公訴（九十年度毒偵字第四二一號
），本院判決如左：
    主    文
甲○○施用第一級毒品，累犯，處有期徒刑捌月，扣案含海洛因殘渣袋壹個沒收銷燬
之，注射針筒壹支沒收。
    事    實
一、甲○○曾於民國八十年、八十一年間因違反肅清煙毒條例案件，經臺灣高雄地方
    法院分別判處有期徒刑三年一月、三年六月確定，甫於八十七年十月二十八日縮
    刑假釋期滿執行完畢。仍不知悔改，於八十八年間又因施用毒品案件，經臺灣高
    雄地方法院以八十八年度毒聲字第二二七八號裁定送勒戒處所觀察、勒戒後，因
    認無繼續施用毒品傾向，由臺灣高雄地方法院檢察署檢察官於八十八年五月十三
    日以八十八年偵字第四九一八號不起訴處分確定；又於八十八年間因施用毒品案
    件，再經臺灣高雄地方法院以八十八年度毒聲字第七四二九號裁定送觀察、勒戒
    後，因認有繼續施用毒品傾向，再經臺灣高雄地方法院以八十八年度毒聲字第八
    一二０號裁定令入戒治處所施以強制戒治，並由臺灣高雄地方法院檢察署檢察官
    提起公訴，經臺灣高雄地方法院於八十八年十一月三十日以八十八年度訴字第二
    一八九號判處有期徒刑一年，於八十九年二月十四日撤回上訴確定。詎甲○○又
    於九十年一月十三日上午十時三十分許回溯二十四小時內之某時，在不詳處所施
    用第一級毒品海洛因一次，為警於九十年一月十三日上午十時三十分許在高雄縣
    鳳山市○○○路「高鳳旅社」三０一號房內臨檢查獲，並扣得含第一級毒品海洛
    因殘渣袋一個、施用毒品所用注射針筒一支。
二、案經高雄縣警察局鳳山分局報請臺灣高雄地方法院檢察署檢察官偵查起訴。
    理    由
一、訊據被告甲○○固不否認於九十年一月間在不詳處所施用第一級毒品海洛因一次
    ，惟矢口否認於九十年一月十三日上午十時三十分許回溯二十四小時內之某時，
    施用第一級毒品海洛因，辯稱：係於查獲當日之三日至五、六日前施用第一級毒
    品海洛因云云。
二、經查：
（一）被告於九十年一月十三日上午十時三十分許為警查獲時排放之尿液，經警當場
      採檢送驗及本院檢送高雄醫學大學附設中和紀念醫院以氣相層析質譜儀法複驗
      結果，均呈嗎啡陽性反應，有高雄縣政府衛生局九十煙檢字第一七三號煙毒尿
      液檢驗成績書、高雄縣警察局鳳山分局查獲毒品嫌犯尿液流程管制清冊、高雄
      醫學大學附設中和紀念醫院第九一０七六號濫用藥物尿液檢驗報告附卷可稽，
      而海洛因施用入人體後水解還原成嗎啡，再循嗎啡之代謝方式排出體外，為行
      政院衛生署藥物食品檢驗局七十三藥檢壹字第０三０二二一號函闡述明確，另
      依醫學臨床實驗及根據英國藥學會出版之文獻 Isolation and Indentification
      of Drugs 第二九三頁載明：「海洛因經注射入人體後，在體內迅速水解成
      6-Monoa cety Imorphine，再緩緩繼續水解成嗎啡，然後再循嗎啡之代謝方式
      排出」，同書第四三一、四三二頁並記載：「嗎啡經注射入人體後，約百分之
      五十以上於八小時內自尿中排出，至二十四小時排出約百分之九十，但四十八
      小時後仍有微量可檢出」等語；再按通常健康成人一次注射嗎啡十五公絲，而
      以現行採用蟻醛酸試液及鉬鋑銨酸試液檢檢驗其尿液時，注射後八小時內所排
      尿液易於檢出，八小時至二十四小時，視其取尿時間及尿量多寡，可能檢出，
      至二十四小時以後所排之尿液，用上述方法已難檢出，亦據行政院衛生署藥物
      食品檢驗局七十三年十一月三十日（七三）藥檢壹字第０三０二二一號函釋在
      案，是被告於九十年一月十三日排放之尿液經鑑驗結果既呈嗎啡陽性反應，業
      如前述，則揆諸上開說明，被告應係於經查獲時即九十年一月十三日上午十時
      三十分許回溯二十四小時內之某時施用第一級毒品海洛因，而非於九十年一月
      十三日查獲當日之三至五、六日前施用，殆無疑義。
（二）參諸被告為警查獲時扣得之含白色粉末殘渣袋，經本院職權送驗結果，亦呈海
      洛因陽性反應，有高雄醫學大學附設中和紀念醫院第九一０七三六號檢驗報告
      可按。
（三）再被告於八十八年間又因施用毒品案件，經本院以八十八年度毒聲字第二二七
      八號裁定送勒戒處所觀察、勒戒後，因認無繼續施用毒品傾向，由臺灣高雄地
      方法院檢察署檢察官於八十八年五月十三日以八十八年偵字第四九一八號不起
      訴處分確定，被告又於八十八年間因施用毒品案件，再經本院以八十八年度毒
      聲字第七四二九號裁定送觀察、勒戒後，因認有繼續施用毒品傾向，再經本院
      以八十八年度毒聲字第八一二０號裁定令入戒治處所施以強制戒治，並由臺灣
      高雄地方法院檢察署檢察官提起公訴，經本院於八十八年十一月三十日以八十
      八年度訴字第二一八九號判處有期徒刑一年，於八十九年二月十四日撤回上訴
      確定，有臺灣高等法院被告全國前案紀錄表、臺灣高雄地方法院檢察署刑案資
      料查註紀錄表及前開不起訴處分書、刑事判決立卷足憑，其三犯毒品危害防制
      條例第十條之罪，本件事證明確，被告犯行洵堪認定，應依法論科。
三、核被告所為，係犯毒品危害防制條例第十條第一項之罪。被告持有第一級毒品海
    洛因，進而施用，其持有之低度行為應被施用之高度行為所吸收，不另論罪。又
    被告曾於八十年、八十一年間因違反肅清煙毒條例案件，經本院刑事庭分別判處
    有期徒刑三年一月、三年六月確定，甫於八十七年十月二十八日縮刑假釋期滿執
    行完畢，亦有臺灣高等法院被告全國前案紀錄表、臺灣高雄地方法院檢察署刑案
    資料查註紀錄表可佐，其於有期徒刑之執行完畢五年內再犯本件有期徒刑以上之
    罪，為累犯，應依法遞加重其刑。爰審酌被告經本院裁定送觀察、勒戒後，仍不
    知警惕悔改，猶繼續施用毒品，惟此乃自戕行為等一切情狀，量處如主文所示之
    刑，以資懲儆。
四、扣案之含白色粉末殘渣袋一個，呈第一級毒品海洛因陽性反應，前已述及，該袋
    上海洛因與夾鍊袋已無法分離，而海洛因屬不得製造、販賣、轉讓、持有、施用
    之違禁物，不問屬於犯人與否，均應依毒品危害防制條例第十八條第一項前段宣
    告沒收銷燬之；至扣案之注射針筒一支，亦為被告所有，且係供施用毒品犯罪所
    用之物，業據被告供陳在卷，應依刑法第三十八條第一項第二款宣告沒收，併此
    敘明。
據上論斷，應依刑事訴訟法第二百九十九條第一項前段，毒品危害防制條例第十條第
一項、第十八條第一項前段，刑法第十一條、第三十八條第一項第二款、第四十七條
，判決如主文。
案經檢察官楊忠城到庭執行職務。
中      華      民      國    九十一    年      八      月     十三     日
                                  臺灣高雄地方法院刑事第三庭
                                          法  官  洪  文  慧
右正本證明與原本無異。
如不服本判決，應於判決送達後十日內，向本院提出上訴狀。
                                          書記官  蔡  語  珊
中      華      民      國    九十一    年      八      月     十四     日
